# 请教：合并报表时，若合并范围内有上市公司，则会计政策应统一为上市公司的？

提问人：chao_hl 时间：2015-02-06 18:30:54
隐隐记得好像有这么一条，但咋也查不出来依据。地方小所的老苦力，跟不上形势了，只好来坛里请教了，谢谢。

回答人：chenyiwei
没有这方面的明确规定。可参考《〈企业会计准则第 38 号——首次执行企业会计准则〉应用指南》中的下列表述：
母公司执行企业会计准则、但子公司尚未执行企业会计准则的，母公司在编制合并财务报表时，应当按照企业会计准则的规定调整子公司的财务报表。 母公司尚未执行企业会计准则、而子公司已执行企业会计准则的，母公司在编制合并财务报表时，可以将子公司的财务报表按照母公司的会计政策进行调整后合并，也可以将子公司按照企业会计准则编制的财务报表直接合并。

提问人：chao_hl 时间：2015-02-06 21:21:45
谢谢陈版，印象中关于合并的会计政策统一问题，在 06 准则中有个特殊规定，原来是这里。有个朋友咨询，说他单位控制着两个上市公司，一个在香港上市，一个内地A股，两个房地产计价政策不一样，母公司合并时咋定。既然没规定，那就好办了。

回答人：chenyiwei
没有明确规定，合并报表层面统一即可。但应注意在公允价值模式下注意确认是否满足适用条件。